【裁判字號】    98,訴,1066
【裁判日期】    990126
【裁判案由】    違反毒品危害防制條例
【裁判全文】
臺灣嘉義地方法院刑事判決              98年度訴字第1066號
公  訴  人  臺灣嘉義地方法院檢察署檢察官
被      告  甲○○
上列被告因毒品危害防制條例案件，經檢察官提起公訴（98年度
毒偵字第1813號），本院合議庭裁定由受命法官獨任進行簡式審
判程序而為判決如下：
    主  文
甲○○施用第一級毒品，累犯，處有期徒刑玖月。
    事  實
一、甲○○前於民國八十九年間因施用毒品，經依本院裁定送觀
    察、勒戒，因有繼續施用毒品之傾向，再依本院裁定接受強
    制戒治，九十年六月十七日執行完畢釋放，復據臺灣嘉義地
    方法院檢察署檢察官於九十年十一月五日以九十年度戒毒偵
    字第三二三號處分書為不起訴處分確定。前開強制戒治執行
    完畢釋放後五年內，復於九十三年間因施用毒品，經本院九
    十三年度訴字第四○○號判決判處有期徒刑八月確定；九十
    四年間因施用毒品案件，經本院九十四年度訴字第四號判決
    判處有期徒刑七月確定；前開刑罰嗣經定其應執行之刑為有
    期徒刑一年二月，九十五年二月十三日執行完畢。詎仍不知
    悔改，基於施用第一級毒品之犯意，於九十八年十一月一日
    上午某時，在嘉義縣太保市某處，以針筒注射第一級毒品海
    洛因進入靜脈之方式，施用第一級毒品海洛因一次（人體代
    謝為嗎啡）。嗣於同日中午十二時四十八分許，警方經其同
    意採集尿液送驗，結果呈嗎啡陽性反應，始悉上情。
二、案經嘉義縣警察局民雄分局報告臺灣嘉義地方法院檢察署檢
    察官偵查起訴。
    理  由
一、本件被告甲○○所涉犯者為毒品危害防制條例第十條第一項
    法定刑為「六月以上五年以下有期徒刑」之施用第一級毒品
    罪，非死刑、無期徒刑、最輕本刑為三年以上有期徒刑之罪
    或高等法院管轄第一審案件。本院行準備程序中，被告就被
    訴事實為有罪之陳述，經告知簡式審判程序之旨，並聽取檢
    察官及被告之意見後，本院爰依刑事訴訟法第二百七十三條
    之一第一項裁定由受命法官獨任進行簡式審判程序。因此，
    本件簡式審判程序之證據調查依刑事訴訟法第二百七十三條
    之二規定不受同法第一百五十九條第一項、第一百六十一條
    之二、第一百六十一條之三、第一百六十三條之一及第一百
    六十四條至第一百七十條規定之限制，此合先敘明之。
二、事實欄記載之犯罪事實，為被告於審理時坦承不諱（本院卷
    第四十六頁審判筆錄）。被告之尿液經警採集送驗，呈嗎啡
    陽性反應結果，有台灣檢驗科技股份有限公司濫用藥物尿液
    檢驗報告、委託鑑驗尿液與真實姓名對照表各一份在卷可查
    （警卷第五頁、第六頁）。是被告自白與事實相符，事證明
    確，其施用毒品犯行堪以認定。
三、按海洛因係毒品危害防制條例第二條第二項第一款所定之第
    一級毒品。核被告所為，係犯毒品危害防制條例第十條第一
    項之施用第一級毒品罪。被告前因施用毒品，經本院裁定強
    制戒治，九十年六月十七日執行完畢釋放，五年之內，復於
    九十三年間因施用毒品，經本院九十三年度訴字第四○○號
    判決判處有期徒刑八月確定；九十四年間因施用毒品案件，
    經本院九十四年度訴字第四號判決判處有期徒刑七月確定，
    有臺灣嘉義地方法院檢察署刑案資料查註紀錄表、臺灣高等
    法院被告前案紀錄表各一份附卷可參（偵查卷前案卷宗，本
    院卷第四頁至第二十三頁）。本件雖於強制戒治執行完畢五
    年後再犯，惟被告既於強制戒治執行完畢後五年內早已違犯
    施用毒品罪經本院科處刑罰確定，顯見施以觀察勒戒或強制
    戒治，無法收其果效，自無毒品危害防制條例第二十條所定
    「五年後再犯」付觀察勒戒之除刑化規定適用之餘地，本件
    應依毒品危害防制條例第十條施用毒品犯罪處罰（最高法院
    九十五年度第七次刑事庭會議參照）。
四、被告持有第一級毒品之低度行為，應為施用第一級毒品之高
    度行為所吸收，不另論罪。另查，被告前於九十三年間因施
    用毒品，經本院九十三年度訴字第四○○號判決判處有期徒
    刑八月確定；九十四年間因施用毒品案件，經本院九十四年
    度訴字第四號判決判處有期徒刑七月確定；前開刑罰嗣經定
    其應執行之刑為有期徒刑一年二月，九十五年二月十三日執
    行完畢，有上述前案紀錄可循，其受有期徒刑之執行完畢，
    五年以內故意再犯本件有期徒刑以上之罪，為累犯，應依刑
    法第四十七條第一項加重其刑。
五、爰依被告之陳述（本院卷第四十八頁審判筆錄）及前開前案
    紀錄資料，審酌被告因身染毒癮施用毒品之犯罪動機及目的
    ；犯罪時未受明確之刺激；獨自一人以針筒注射方式施用第
    一級毒品之犯罪手段；離婚，育有一名女兒，未與女兒同住
    ，父母均辭世，之前擔任司機工作之生活狀況；先前有煙毒
    、毒品、搶奪等前科之品行；國小畢業之智識程度；本件係
    屬自戕行為，並無明顯被害人可言；施用毒品，無視國家查
    緝毒品之禁令，違反注意義務重大，對於國家社會具有潛在
    危險性；犯罪後尚能坦承犯行之態度等一切情狀，判處如主
    文所示之刑。
據上論斷，應依刑事訴訟法第二百七十三條之一第一項、第二百
九十九條第一項前段，毒品危害防制條例第十條第一項，刑法第
十一條前段、第四十七條第一項，判決如主文。
本案經檢察官王振名到庭執行職務。
中    華    民    國    99    年    1     月    26    日
              刑事第一庭    法  官  張道周
以上正本證明與原本無異。
如不服本判決應於收受判決後10日內向本院提出上訴書狀，並應
敘述具體理由；其未敘述上訴理由者，應於上訴期間屆滿後20日
內向本院補提理由書（均須按他造當事人之人數附繕本）「切勿
逕送上級法院」。
中    華    民    國    99    年    1     月    26    日
                            書記官  張菀純
附記本判決之論罪法條全文
毒品危害防制條例第十條第一項
施用第一級毒品者，處六月以上五年以下有期徒刑。

司法院資訊處製作；財團法人民間司法改革基金會備份。
